# 车辆改装是否可以计入长期待摊费用？

提问人：laurala 时间：2018-03-21 13:49:06
请教陈版，车辆改装费用 27 万，固定资产原始购入价值 40 万，应该增加固定资产原值还是直接计入费用，或长期待摊费用呢？

回答人：chenyiwei
再补充一点：在改装支出满足资本化条件的前提下，改装自有车辆或融资租入车辆的支出应计入固定资产；改装经营租入车辆的支出应确认为长期待摊费用。